臺灣臺南地方法院刑事判決
                                 110年度易緝字第21、22號
111年度易字第187號
公  訴  人  臺灣臺南地方檢察署檢察官
被      告  夏唯宸





選任辯護人  林亭宇律師(法扶律師)    
上列被告因詐欺案件，經檢察官追加公訴（109年度偵字第1044
、19523號、110年度偵字第10766號、110年度偵緝字第697號、1
11年度偵字第2080號），被告於準備程序中就被訴事實為有罪之
陳述，經本院合議庭裁定由受命法官獨任進行簡式審判程序，判
決如下：
    主          文
夏唯宸犯如附表編號1-5所示之罪，各處如附表編號1-5所示之主
刑及沒收。如附表編號1、2、3、5所示主刑部分應執行有期徒刑
壹年，如易科罰金，以新臺幣壹仟元折算壹日。沒收部分併執行
之。
    犯罪事實及理由
一、本件犯罪事實及證據，除下列更正及補充外，其餘均引用檢
    察官追加起訴書之記載（如附件①、②、③）：　
　㈠追加起訴①（109年度偵字第1044號）：　
　  １追加起訴書犯罪事實欄一第7行「帳號000-00000000000000
      00」應更正為「帳號00000000000000」。
　　２追加起訴書證據欄應補充「被告夏唯宸於本院之自白、、
      告訴人翁金玉於本院之指訴、翁金玉國泰世華銀行客戶資
      料查詢及交易明細、翁金玉台新銀行開戶資料及交易明細
      」。
　㈡追加起訴②（109年度偵字第19523號）：
　　１追加起訴書犯罪事實欄一第3行「JU WONG」應更正為「JY 
      WONG」、第5行「於同日23時22分許」應更正為「於108年
      8月6日23時23分許及108年8月7日2時37分許」、第7行「0
      00000000000000」應更正為「00000000000000」。
　　２追加起訴書證據欄應補充「被告夏唯宸於本院之自白及本
      院民國111年9月19日公務電話紀錄」。
　㈢追加起訴③（110年度偵字第10766號等）：　　　　
　　１追加起訴書犯罪事實欄一㈡第5行「203萬78,950元」應更正
      為「203萬7,950元」、㈢第7行「1萬3,390元」應更正為「
      1萬3,990元」、「2萬7,000元」應更正為「2萬6,985元」
      、第8行「6,000元」應更正為「5,985元」、第13行「宋
      若蘋」應更正為「宋若萍」。
　　２追加起訴書證據欄應補充「被告夏唯宸於本院之自白、告
      訴人王郁蘋於本院之指訴及本院111年9月19日公務電話紀
      錄」。
二、按於第一審辯論終結前，得就與本案相牽連之犯罪或本罪之
    誣告罪，追加起訴，刑事訴訟法第265條第1項定有明文。本
    件檢察官於言詞辯論終結前追加起訴被告夏唯宸上開犯行部
    分，與本案（110年度金訴緝字第2號）部分具有一人犯數罪
    之關係，係刑事訴訟法第7條第1款規定所指與本案相牽連之
    案件，自得追加起訴，合先敘明。　　　
三、本件係經被告於準備程序當庭表示認罪，而經本院裁定以簡
    式審判程序加以審理，則依據刑事訴訟法第273條之2、同法
    第159條第2項之規定，不適用傳聞法則有關限制證據能力之
    相關規定。
四、論罪科刑： 
　㈠追加起訴①（109年度偵字第1044號）：　
　　核被告所為，係犯刑法第339條第1項之詐欺取財罪（詐取翁
    金玉國泰世華銀行帳戶部分）及同條第2項之詐欺得利罪（
    詐取翁金玉台新銀行帳戶部分）。追加起訴書疏漏未記載被
    告涉犯上開詐欺取財罪，本院已於111年9月19日當庭告知應
    適用法條、罪名及罪數，自無礙於被告防禦權之行使。被告
    以一行為同時犯上開詐欺取財罪及詐欺得利罪二罪，為想像
    競合犯，應依刑法第55條規定，從一重之詐欺得利罪處斷（
    田芮瑀匯入台新銀行帳戶金額較高）。
  ㈡追加起訴②（109年度偵字第19523號）：
　　核被告所為，係犯刑法第339條第1項之詐欺取財罪。
　㈢追加起訴③（110年度偵字第10766號等）：　
　　核被告就犯罪事實一㈠、㈡、㈢所為，均係犯刑法第339條第1
    項之詐欺取財罪。
　㈣被告所犯上開5罪，犯意各別，行為獨立，應分論併罰。
　㈤被告前因賭博案件，經臺灣臺北地方法院以108年度易字第23
    9號判決判處有期徒刑2月，如易科罰金，以新臺幣（下同）
    1千元折算1日確定，於109年2月4日縮刑期滿執行完畢，有
    臺灣高等法院被告前案紀錄表附卷足參，詎被告復於前案執
    行完畢5年以內又故意再犯本案附表編號3、4、5有期徒刑以
    上之罪，為累犯，依其前後犯案之情節，顯見被告未因前案
    徒刑執行完畢有所警惕，其對刑罰之反應力顯然薄弱，有其
    特別惡性，且無應量處最低法定刑又無法適用刑法第59條酌
    量減輕其刑規定之情形，參酌司法院釋字第775號解釋意旨
    ，對被告加重其刑，無違憲法罪刑相當原則，爰就附表編號
    3、4、5各罪均依刑法第47條第1項之規定加重其刑。　
　㈥科刑審酌情形：　
　　爰依被告於本院之供述及卷內事證等，審酌：被告肢體健全
    不思勞動獲取報酬之犯罪動機，所為如上開追加起訴書犯罪
    事實欄所示之犯罪手段，之前從事汽車銷售及國小老師工作
    、月薪約6、7萬元、已婚無子女、需撫養祖父母之生活狀況
    （依本院筆錄所載），大學畢業之智識程度（依本院筆錄所
    載），犯罪行為造成告訴人翁金玉、田芮瑀、王信鈞、王郁
    蘋、宋若萍之財物損失，事後於本院始坦承犯行之犯後態度
    ，惟迄未與上開告訴人達成民事和解，獲得其諒解等一切情
    狀，分別量處如附表編號1-5所示之刑，並就附表編號1、2
    、3、5等罪諭知易科罰金之折算標準，併就附表編號1、2、
    3、5等罪定其應執行刑，再諭知易科罰金之折算標準，以示
    懲儆。
　㈦再依刑法第50條第1項規定，被告所犯附表編號1、2、3、5之
    得易科罰金、易服社會勞動之罪與不得易科罰金、易服社會
    勞動之附表編號4之罪，不併合處罰之，但其仍得依刑法第5
    0條第2項規定，請求檢察官聲請定應執行刑，附此敘明。
五、沒收： 
  ㈠追加起訴①（109年度偵字第1044號）：　
    被告詐得之翁金玉帳戶資料，業經通報列為警示帳戶，無法
    再供正常交易使用，自已欠缺刑法上之重要性，依刑法第38
    條之2第2項規定，爰不予宣告沒收或追徵。
  ㈡追加起訴②（109年度偵字第19523號）：
　　未扣案被告詐得之現金4萬2,500元為其犯罪所得，且未返還
    告訴人田芮瑀，如予以宣告沒收或追徵，並無刑法第38條之
    2第2項所定情形，自應依刑法第38條之1第1項前段、第3項
    規定宣告沒收，於全部或一部不能沒收或不宜執行沒收時，
    追徵其價額。
　㈢追加起訴③（110年度偵字第10766號等）：　
　　１犯罪事實一㈠：
　　  未扣案被告詐得之現金2萬5,000元為其犯罪所得，且未返
      還告訴人王信鈞，如予以宣告沒收或追徵，並無刑法第38
      條之2第2項所定情形，自應依刑法第38條之1第1項前段、
      第3項規定宣告沒收，於全部或一部不能沒收或不宜執行
      沒收時，追徵其價額。
　　２犯罪事實一㈡：
　　　未扣案被告詐得之現金203萬7,950元為其犯罪所得，僅返
      還告訴人王郁蘋18萬9,000元，業據王郁蘋於警詢指訴明
      確，其餘184萬8,950元迄未返還，如予以宣告沒收或追徵
      ，並無刑法第38條之2第2項所定情形，自應依刑法第38條
      之1第1項前段、第3項規定宣告沒收，於全部或一部不能
      沒收或不宜執行沒收時，追徵其價額。
　　３犯罪事實一㈢：　
　　　未扣案被告詐得之現金8萬1,945元為其犯罪所得，僅返還
      告訴人宋若萍6,000元，有本院111年9月19日公務電話紀
      錄在卷可按，其餘7萬5,945元迄未返還，如予以宣告沒收
      或追徵，並無刑法第38條之2第2項所定情形，自應依刑法
      第38條之1第1項前段、第3項規定宣告沒收，於全部或一
      部不能沒收或不宜執行沒收時，追徵其價額。
據上論斷，應依刑事訴訟法第265條第1項、第273條之1第1項、
第299條第1項前段、第310條之2、第454條第2項，刑法第339條
第1項、第2項、第55條、第47條第1項、第41條第1項前段、第8
項、第51條第5款、第38條之1第1項前段、第3項、第40條之2第1
項，刑法施行法第1條之1第1項，判決如主文。
本案經檢察官郭文俐追加起訴，檢察官盧駿道、李駿逸、蔡明達
到庭執行職務。 
中　　華　　民　　國　　111 　年　　9 　　月　　30　　日
　　　　　　　　　刑事第十六庭  法　官　鄭雅文
以上正本證明與原本無異。
如不服本判決應於判決送達後20日內向本院提出上訴書狀，並應
敘述具體理由；其未敘述上訴理由者，應於上訴期間屆滿後20日
內向本院補提理由書（均須按他造當事人之人數附繕本）「切勿
逕送上級法院」。告訴人或被害人如對於本判決不服者，應具備
理由請求檢察官上訴，其上訴期間之計算係以檢察官收受判決正
本之日期為準。
  　　　　　　　　　　　　　　　書記官　鄭佩玉
中　　華　　民　　國　　111 　年　　9 　　月　　30　　日
附錄論罪科刑法條：
刑法第339條
意圖為自己或第三人不法之所有，以詐術使人將本人或第三人之
物交付者，處5年以下有期徒刑、拘役或科或併科50萬元以下罰
金。
以前項方法得財產上不法之利益或使第三人得之者，亦同。
前2 項之未遂犯罰之。

附表：
編號 行為態樣 罪名、主刑及沒收 1 追加起訴①（109年度偵字第1044號） 夏唯宸犯詐欺得利罪，處有期徒刑肆月，如易科罰金，以新臺幣壹仟元折算壹日。 2 追加起訴②（109年度偵字第19523號） 夏唯宸犯詐欺取財罪，處有期徒刑伍月，如易科罰金，以新臺幣壹仟元折算壹日。未扣案之犯罪所得新臺幣肆萬貳仟伍佰元沒收，於全部或一部不能沒收或不宜執行沒收時，追徵其價額。 3 追加起訴③（110年度偵字第10766號等）犯罪事實一㈠ 夏唯宸犯詐欺取財罪，累犯，處有期徒刑伍月，如易科罰金，以新臺幣壹仟元折算壹日。未扣案之犯罪所得新臺幣貳萬伍仟元沒收，於全部或一部不能沒收或不宜執行沒收時，追徵其價額。 4 追加起訴③（110年度偵字第10766號等）犯罪事實一㈡ 夏唯宸犯詐欺取財罪，累犯，處有期徒刑壹年陸月。未扣案之犯罪所得新臺幣壹佰捌拾肆萬捌仟玖佰伍拾元沒收，於全部或一部不能沒收或不宜執行沒收時，追徵其價額。 5 追加起訴③（110年度偵字第10766號等）犯罪事實一㈢ 夏唯宸犯詐欺取財罪，累犯，處有期徒刑陸月，如易科罰金，以新臺幣壹仟元折算壹日。未扣案之犯罪所得新臺幣柒萬伍仟玖肆伍元沒收，於全部或一部不能沒收或不宜執行沒收時，追徵其價額。